# 请教陈老师：关于外汇待核查户的余额应该计入什么科目

提问人：fairymhf 时间：2013-01-11 17:24:39
陈老师，公司的在银行里的外汇待核查户的余额，在US GAAP及中国就准则、新准则下能视同为现金及现金等价物吗？ 因为这个账户的钱的不是随时可以支取、使用的，而是要向外管局递交出口销售合同等一系列申请单据、得到外管局批准、将其转到一般贸易账户里才能使用的。所以， 很纠结这个外汇待核查户的余额是否应该计入银行存款，在IFRS及US GAAP下是否应该属于现金及现金等价物。

回答人：chenyiwei
回复 fairymhf 的帖子
我理解，在现金流量表上作为“现金”的前提是可以随时不受限制地用于对外支付。因此，对于待核查账户内的资金，如果需经外管局批准（事前审核）才能动用，不能完全由企业自主支配，则不符合确认为“现金”的条件。

提问人：PIL 时间：2017-01-06 20:00:03
近几次参与上市公司年审时，待核查户未视同使用受限的资产，是否现在待核查户可以确认为现金了？

回答人：chenyiwei
待核查户在核查期间的资金使用是否受限制？如果受限制，则不能视同现金。

提问人：巴豆 xy 时间：2017-08-08 14:46:22
请教陈老师，这个待核查账户余额是否应该放在银行存款里？客户并未将该账户纳入账内，客户的意思是，由于该账户为银行直接开立，且客户无权自主动用其资金，所以不能算为客户所有，应为银行所有。

回答人：chenyiwei
待核查帐户实际上仍然是本企业的资产，可以作为其他流动资产列报，并披露其所有权和使用权受限制的情况。

提问人：anand 时间：2018-01-07 15:56:10
陈老师，可否将待核查账户余额放在其他货币资金内？

回答人：chenyiwei
也可以，附注披露其受限。